臺灣桃園地方法院行政訴訟判決　
110年度交字第419號
原      告  巫靜枝  

被      告  桃園市政府交通事件裁決處
                        設桃園市○○區○○路00號7~8樓
代  表  人  張丞邦      住同上
訴訟代理人  黃一鳴律師  送達處所：同上
上列當事人間交通裁決事件，原告不服被告民國110年9月6日桃
交裁罰字第58-DG0000000號裁決，提起行政訴訟，本院判決如下
：
    主  文
原告之訴駁回。
訴訟費用新臺幣參佰元由原告負擔。
    事實及理由
一、本件係原告不服被告所為道路交通管理處罰條例（下稱道交
    處罰條例）第8條之裁決而提起撤銷訴訟，依行政訴訟法第2
    37條之1應適用交通裁決事件訴訟程序，本院並依同法第237
    條之7規定，爰不經言詞辯論，逕為裁判。
二、事實概要：
    原告所有之車牌000-0000號自用小客車（下稱系爭車輛），
    於民國110年6月21日20時51分許，行經桃園市中壢區元化路
    與元化路165巷口時，有「駕車行經有燈光號誌管制之交岔
    路口闖紅燈」之違規行為，為桃園市政府警察局中壢分局（
    下稱舉發機關）交通警察大隊員警逕行舉發並填製桃警局交
    字第DG0000000號舉發通知單，嗣原告提出陳述，經舉發機
    關查復後仍認違規事實明確，被告乃依道交處罰條例第53條
    第1項規定，以110年9月6日桃交裁罰字第58-DG0000000號裁
    決書裁處原告罰鍰新臺幣2,700元，並記違規點數3點（下稱
    原處分）。原告不服，提起本件行政訴訟。　　
三、本件原告主張略以：
　㈠警方提供之行車紀錄器影像，在元化路156巷（似應為165巷
    ）口錄到車款同型的車輛闖紅燈，但156巷（似應為165巷）
    口之採證相片，只有照到同款車型，沒有清楚的車牌號碼。
    於第三張採證相片中，確有照到同款車型、原告車輛的車牌
    號碼，但該第三張相片的位置是在元化路52號八都府眼鏡行
    前，不是警方所指闖紅燈的「中壢區元化路165巷口」位置
    ，本件明顯有指鹿為馬、張冠李戴之疑。
　㈡聲明：原處分撤銷。
四、被告答辯略以：
  ㈠舉發機關110年8月23日函略以：系爭車輛於110年6月21日20
    時51分，在中壢區元化路與元化路165巷口前闖紅燈，經錄
    影拍照檢舉，本分局員警審核違規情節後，據以依法舉發；
    審據採證相片，該車於紅燈亮啟後駛越停止線進入路口，本
    案違規屬實，員警舉發並無不當等語。
　㈡復查採證影片內容，於影片時間20：46：29時，可見車牌000
    -0000號車，於影片時間20：46：29時，檢舉人車輛行駛於
    原告車輛後方，至影片時間20：46：44時，路口燈光號誌已
    轉為紅燈，而原告車輛於影片時間20：46：45至20：46：47
    時，原告車輛於路口燈光號誌仍為紅燈逕自超越停止線闖紅
    燈。準此，系爭車輛確有闖紅燈之違規行為甚明。至原告主
    張舉證照片無清晰車牌，有張冠李戴之嫌一節，惟依前述採
    證光碟，可確認違規車號為原告車輛無誤，應無誤認。
　㈢聲明：駁回原告之訴。
五、本院之判斷：
  ㈠前揭事實概要欄所載之事實，除後列之爭點外，餘為兩造所
    不爭執，並有舉發通知單、裁決書及其送達證書、汽車車籍
    查詢資料、原告陳述書、舉發機關函文及檢附之行車紀錄器
    採證影像光碟與拍照之採證相片等在卷為憑，足信屬實。
　㈡依兩造所述，可知本件爭點在於：被告依舉發機關提供之採
    證影片、相片等資料，認定原告於前揭時、地有駕車闖紅燈
    之違規行為，並做成原處分加以裁罰，究有無違誤？茲析論
    如下：
  1.按「汽車駕駛人之行為有下列情形之一，當場不能或不宜攔
    截製單舉發者，得逕行舉發：一、闖紅燈或平交道。」，道
    交處罰條例第7條之2第1項第1款定有明文。則依前開規定可
    知，針對「闖紅燈」之違規行為，如有當場不能或不宜攔截
    製單舉發之情形，警員得於事後製單逕行舉發。　　
　2.另按，汽車行駛至交岔路口，其行進、轉彎，應遵守燈光號
    誌之指揮，道路交通安全規則第102條第1項第1款前段定有
    明文；又車輛面對圓形紅燈表示禁止通行，不得超越停止線
    或進入路口，道路交通標誌標線號誌設置規則第206條第5 
    款亦有明文。再者，汽車駕駛人，行經有燈光號誌管制之交
    岔路口闖紅燈者，處1,800元以上5,400元以下罰鍰；又汽車
    駕駛人有第53條情形者，除依原條款處罰鍰外，並記違規點
    數3 點；道路交通管理處罰條例第53條第1項、第63條第1 
    項第3款亦分別定有明文。
　3.觀諸卷附之行車紀錄器影像光碟與採證相片內容，及對照舉
    發警員所出具之職務報告（參本院卷第24頁背面），可知本
    件採證影像內容，係由警員所駕警車裝設之行車紀錄器所拍
    攝，採證相片亦應係警員所採證拍攝。而依本件之採證影像
    內容可知，事發當日警員所駕警車，從中壢區元化路、延平
    路口開始，就一直行駛在原告車輛的右後方或後方，直至原
    告車輛在元化路與元化路165巷口處闖紅燈時，警方即仍行
    駛在原告車輛之後方（依影像內容所示，於原告車輛闖紅燈
    後，警車乃停止在停止線前，待綠燈始繼續前行），是依採
    證錄影畫面，可以清楚地辨識原告車輛之車號，並無不明確
    之情，從而，原告質疑：闖紅燈當時所拍攝之採證相片中車
    號看不清楚、採證相片中能看清楚車號的拍照地點並非違規
    地點等節，均核與本院依前揭調查所得之事證、心證不生影
    響，附此敘明。
　4.末以，如前所述，就「闖紅燈」之違規行為，如有當場不能
    或不宜攔截製單舉發之情形，警員得於事後製單逕行舉發。
    近年因COVID-19疫情影響，政府宣布多項防疫措施，主要即
    在避免、減少與他人接觸，以阻絕、防止病毒之傳染。而依
    疫情之發展，110年5月間由於爆發萬華茶藝館衍生之感染事
    件，政府於110年5月11日發佈提升至第二級警戒，同年5月1
    5日宣布臺北市、新北市提升至第三級警戒，5月19日因疫情
    持續擴大而宣布全國均提升至第三級警戒，5月18日教育部
    並宣布全國各級學校停止到校上課，至110年7月27日起始調
    降為第二級警戒等情（詳參卷附疫情相關資訊），可知於本
    案違規之110年6月間，正值疫情最為嚴峻之際，是本院認為
　　警員考量疫情而認「不宜」當場攔截舉發，並無不合，故本
    件警員採取採證後逕行舉發之程序，尚無不合，併予敘明。
六、綜上所述，被告所為之原處分，核無違誤。原告訴請撤銷原
    處分，為無理由，應予駁回。
七、本件第一審裁判費用為300元，應由原告負擔，爰確定第一
    審訴訟費用額如主文第2 項所示。
據上論結，本件原告之訴為無理由，依行政訴訟法第237條之8第
1項、第98條第1項前段，判決如主文。
中　　華　　民　　國　　111 　年　　 7 　　月　　4　　日
　　　　　　　　        　行政訴訟庭　法　官　周玉羣
上為正本係照原本作成。
如不服本判決，應於判決送達後20日內，向本院提出上訴狀並表
明上訴理由（原判決所違背之法令及其具體內容或依訴訟資料可
認為原判決有違背法令之具體事實），其未載明上訴理由者，應
於提出上訴後20日內向本院補提理由書（上訴狀及上訴理由書均
須按他造人數附繕本，如未按期補提上訴理由書，則逕予駁回上
訴），並應繳納上訴裁判費新臺幣750元。
中　　華　　民　　國　　111 　年　　 7 　　月　　4　　日
　　　　　　　　　　　　　　　        書記官　鄭敏如